臺灣高雄地方法院刑事判決　　　　　　　95年度訴字第4623號
公　訴　人　臺灣高雄地方法院檢察署檢察官
被　　　告　乙○○
　　　　　　　　　　（現於臺灣高雄第二監獄另案執行中）
上列被告因毒品危害防制條例案件，經檢察官提起公訴（95年度
毒偵字第8209號），被告於本院準備程序進行中，為有罪之陳述
，經本院合議庭裁定由受命法官獨任改依簡式審判程序審理，並
判決如下：
    主  文
乙○○施用第一級毒品，累犯，處有期徒刑捌月。扣案之第一級
毒品海洛因壹包（含包裝袋，檢驗後重零點壹柒肆公克）沒收銷
燬之。
    事  實
一、乙○○前(1)於民國94年間因施用毒品案件，經本院以94年度
    毒聲字第138 號裁定送觀察勒戒，因有繼續施用傾向，復經
    本院以94年度毒聲字第1084號裁定令入戒治處所施以強制戒
    治，嗣於94年12月14日執行完畢釋放，並經臺灣高雄地方法
    院檢察署檢察官以94年度戒毒偵字682 號不起訴處分確定；
    (2)又於94年間，因傷害、竊盜等案件，經本院分別判處有期
    徒刑6 月、4 月，2 罪併定應執行刑為8 月確定，甫於95年
    5 月11日縮刑期滿執行完畢。
二、詎仍不知悔改，於前述強制戒治執行完畢釋放後5 年內，復
    基於施用第一級毒品海洛因之犯意，於95年10月16日上午8
    時許，在高雄市○○區○○路某處寺廟之廁所內，以針筒注
    射之方式，施用第一級毒品海洛因1 次。嗣於同日下午1 時
    40分許，在高雄市三民區○○○路195 號前，因其形跡可疑
    為警盤查時，一時驚慌即將其身上裝有海洛因1 包（含包裝
    袋，檢驗前重0.211 公克；檢驗後重0.174 公克）之香菸盒
    丟棄於地上，故為警當場查扣，並徵得乙○○之同意，採尿
    送驗結果，呈嗎啡陽性反應，而查悉上情。
三、案經高雄市政府警察局三民第一分局報告臺灣高雄地方法院
    檢察署檢察官偵查起訴。
    理  由
一、被告乙○○所犯係死刑、無期徒刑、最輕本刑為3 年以上有
    期徒刑以外之罪，其於準備程序中就前揭被訴事實為有罪之
    陳述，經受命法官告知簡式審判程序之旨，並聽取其與公訴
    人之意見後，本院合議庭認為適宜由受命法官獨任進行簡式
    審判程序，爰依刑事訴訟法第273 條之1 第1 項規定，裁定
    由受命法官獨任進行審判程序，合先敘明。
二、訊據被告對於上揭犯行業於本院審理時供承不諱，且被告於
    上開時地為員警所採集之尿液，經送檢驗之結果，確呈嗎啡
    陽性反應，此有高雄市立凱旋醫院95年10月23日濫用藥物尿
    液檢驗報告（檢體編號：G305號）、尿液採集編號對照表各
    1 紙附卷可稽。而扣案之白色粉末1 包（含包裝袋，檢驗前
    重0.211 公克；檢驗後重0.174 公克），經送驗後，確含有
    海洛因成分，亦有高雄市立凱旋醫院96年1 月15日濫用藥物
    成品檢驗鑑定書1 紙在卷可參。由此足徵被告之自白與事實
    相符，堪以採信，是本案事證明確，被告施用第一級毒品海
    洛因之犯行，洵堪認定。
三、按觀察、勒戒或強制戒治執行完畢釋放後，5 年內再犯毒品
    危害防制條例第10條施用毒品之罪者，應依法追訴，毒品危
    害防制條例第23條第2 項定有明文。本件被告於94年間因施
    用毒品案件，經本院以94年度毒聲字第138 號裁定送觀察勒
    戒，因有繼續施用傾向，復經本院以94年度毒聲字第1084號
    裁定令入戒治處所施以強制戒治，嗣於94年12月14日執行完
    畢釋放，並經臺灣高雄地方法院檢察署檢察官以94年度戒毒
    偵字682 號不起訴處分確定等情，有臺灣高等法院被告前案
    紀錄1 份在卷可參。是被告於上開強制戒治執行完畢釋放後
    ，5 年內再犯本件施用第一級毒品海洛因罪行，依前開法條
    之規定，應依法追訴，本院自得依法論罪科刑。
四、核被告所為，係犯毒品危害防制條例第10條第1 項之施用第
    一級毒品海洛因罪。被告施用第一級毒品前持有第一級毒品
    之行為，本應論以持有之罪，惟持有毒品之低度行為為其後
    施用毒品之高度行為所吸收，不另論罪。被告有事實欄所載
    之前科紀錄，於95年5 月11日縮刑期滿執行完畢乙節，有上
    開前案紀錄表1 份在卷可憑，其於刑之執行完畢後，5 年內
    故意再犯本件有期徒刑以上之罪，為累犯，應加重其刑。爰
    審酌被告無視毒品可能對自身及家庭所造成之戕害，及對社
    會治安形成之潛在危險，屢犯施用毒品之罪，足見其戒絕毒
    癮之意志不堅，本不宜寬貸，惟念其犯後坦承犯行，態度良
    好，及施用毒品乃戕害自身健康，尚未直接危害他人等一切
    情狀，量處如主文所示之刑。扣案之白色粉末1 包經送驗結
    果，確含第一級毒品海洛因成分，業已認明如前，而包裝袋
    與其上殘留之毒品，已難以分析剝離，俱應依毒品危害防制
    條例第18條第1 項前段規定，不問屬於犯人與否，均沒收銷
    燬之；至送鑑耗損之海洛因粉末既已滅失，自無庸再予宣告
    沒收銷燬之必要，附此敘明。
五、另檢察官聲請併辦意旨略以：被告乙○○明知海洛因係毒品
    危害防制條例第2 條第2 項第1 款所列之第一級毒品，不得
    非法持有、施用，仍於強制戒治執行完畢釋放後5 年內，基
    於施用第一級毒品海洛因之犯意，於附表所示之時、地，施
    用第一級毒品海洛因5 次。嗣於附表所示之時、地為警查獲
    ，並經採尿送驗後均呈嗎啡陽性反應而查悉上情，上開犯行
    與本案係基於單一犯意而反覆實施同種類之行為，係屬集合
    犯之包括一罪或接續犯之實質上一罪，基於審判不可分原則
    ，應為起訴效力所及，而應併予審理等語。然查，所謂集合
    犯，乃在構成要件上本即預定有複數之同種行為反覆實施之
    犯罪；所謂接續犯，係指於密切接近之時間、地點，侵害同
    一法益，各行為之獨立性極為薄弱而言。查被告上開施用毒
    品行為，已因於95年10月16日下午1 時40分許為警查獲而中
    斷，依社會上一般人合理的經驗認知，實難認兩者之間係基
    於一個施用毒品之意思決定而為之一個施用毒品行為之包括
    一罪，況被告本案施用毒品行為之時間與如附表所示多次施
    用毒品之時間已相隔半個月以上，施用地點亦不相同，復無
    其他證據足資證明被告於此期間內有反覆施用毒品之犯行，
    故檢察官聲請併辦部份與本院前開認定之犯罪事實自無集合
    犯之裁判上一罪或接續犯實質上一罪關係，均非起訴效力所
    及，本院自無從併予審理，應退由檢察官另行偵查處理。
據上論斷，應依刑事訴訟法第273 條之1 第1 項、第299 條第1
項前段，毒品危害防制條例第10條第1 項、第18條第1 項前段，
刑法第11條、第47條第1 項，判決如主文。
本案經檢察官甲○○到庭執行職務。
中　　華　　民　　國　　96　　年　　5 　　月　　31　　日
                  刑事第十庭    法　官  鄭凱文
以上正本證明與原本無異。
如不服本判決，應於收受送達後10日內向本院提出上訴書狀。
中　　華　　民　　國　　96　　年　　5 　　月　　31　　日
                                書記官  林慧芬
附錄本案論罪法條：
毒品危害防制條例第10條第1 項
施用第一級毒品者，處6 月以上5 年以下有期徒刑。
附表：
┌──┬────────┬───────────┬───────┬──────┬──────┐
│編號│施用時間、地點  │查獲時間、地點        │採尿送驗結果  │扣案物      │偵查案號    │
├──┼────────┼───────────┼───────┼──────┼──────┤
│1   │95年10月31日中午│95年10月31日上午6 時15│嗎啡陽性反應  │            │併辦案號：96│
│    │12時15分許起回溯│分許、高雄市前鎮區滇池│              │            │年度毒偵字第│
│    │72小時內之某時點│街231-3號             │              │            │337號       │
│    │、不詳地點      │                      │              │            │            │
├──┼────────┼───────────┼───────┼──────┼──────┤
│2   │96年1 月7 日晚間│96年1 月7 日晚間7 時20│嗎啡陽性反應  │海洛因2 包（│併辦案號：96│
│    │8 時40分許起回溯│分許、高雄市新興區六合│              │合計淨重1.28│年度毒偵字第│
│    │24小時內之某時點│一路75之1號           │              │公克、空包裝│734號       │
│    │、不詳地點      │                      │              │總重0.51公克│            │
├──┼────────┼───────────┼───────┼──────┼──────┤
│3   │96年1 月10日下午│96年1 月10日下午5 時40│嗎啡陽性反應  │            │併辦案號：96│
│    │4 時許、高雄市鼓│分許、高雄市前鎮區草衙│              │            │年度毒偵字第│
│    │山區○○街115巷 │1 路某處              │              │            │1841號      │
│    │17之3號         │                      │              │            │            │
├──┼────────┼───────────┼───────┼──────┼──────┤
│4   │96年3 月7 日凌晨│96年3 月6 日晚間9 時8 │嗎啡陽性反應  │            │併辦案號：96│
│    │1 時30分許起回溯│分許、高雄市前鎮區同安│              │            │年度毒偵字第│
│    │24小時內之某時點│路74號                │              │            │3791號      │
│    │、不詳地點      │                      │              │            │            │
├──┼────────┼───────────┼───────┼──────┼──────┤
│5   │96年3 月8 日上午│96年3 月8 日晚間7 時30│嗎啡陽性反應  │海洛因1 包（│併辦案號：96│
│    │8 時許、高雄市鼓│分許、高雄市前鎮區鎮東│              │毛重約0.3公 │年度毒偵字第│
│    │山區○○街115巷 │一街395巷12號         │              │克）、注射針│3606號、第39│
│    │17之3號         │                      │              │筒1支、空夾 │62號        │
│    │                │                      │              │鏈袋1個     │            │
└──┴────────┴───────────┴───────┴──────┴──────┘
